臺灣新竹地方法院刑事判決
                                    111年度交易字第301號
公  訴  人  臺灣新竹地方檢察署檢察官
被      告  李易達


上列被告因過失傷害案件，經檢察官提起公訴（111年度偵字第1
950號），本院依簡式審判程序判決如下：
    主  文
李易達犯過失傷害罪，處拘役肆拾日，如易科罰金，以新臺幣壹
仟元折算壹日。緩刑貳年。
    事實及理由
一、本件犯罪事實及證據，除犯罪事實欄一、第1行應更正「…11
    0年9月21日下午5時53分許…」、第4至5行應補充「…直行車
    先行，而依時天候晴、夜間有照明、柏油路面、乾燥、無缺
    陷、無障礙物、視距良好等情形觀之，亦無任何不能注意之
    情事，竟疏未注意及此，貿然左轉…」、第8行應補充「…等
    傷害。嗣經警在不知肇事者而到場處理時，李易達在場表明
    其為肇事者，並陳述肇事經過，而就肇事經過自首接受裁判
    」；證據並所犯法條欄應補充「證號查詢機車、汽車駕駛人
    各1份」，並更正「現場及監視畫面照片30張」外，餘均引
    用檢察官起訴書之記載（如附件）。
二、論罪科刑
（一）核被告李易達所為，係犯刑法第284條前段之過失傷害罪
      。
（二）被告於肇事後，員警到場處理時，當場承認為肇事者，有
      新竹市警察局交通警察隊道路交通事故肇事人自首情形紀
      錄表1份附卷足憑（見111年度偵字第1950號卷第11頁），
      是其所為核與自首之規定相符，爰依刑法第62條前段規定
      減輕其刑。
（三）爰審酌被告轉彎車未讓直行車先行之過失程度，及因其過
      失行為造成被害人所受傷害之情形，復未與被害人達成民
      事和解，所為應予非難，惟念其犯後坦承犯行，態度尚可
      ，兼衡被告有採購之工作，暨被告之犯罪動機、目的、手
      段、品行、生活狀況、智識程度為大學畢業等一切情狀，
      量處如主文所示之刑，並諭知易科罰金之折算標準，以資
      懲儆。
（四）被告前未曾因故意犯罪受有期徒刑以上刑之宣告，有臺灣
      高等法院被告前案紀錄表1份附卷足稽，其因一時失慮致
      罹刑章，雖迄未與被害人達成民事和解，然被害人仍得依
      民事程序向被告求償，本院念及其於審理時坦承犯罪，堪
      認頗有悔意，經此偵審程序之教訓後，應能知所警惕，信
      無再犯之虞，因認其所受宣告之刑以暫不執行為適當，爰
      依刑法第74條第1項第1款之規定，併予宣告緩刑2年，以
      勵自新。　　　
據上論斷，應依刑事訴訟法第273條之1第1項、第299條第1項前
段、第310條之2、第454條第2項，判決如主文。
本案經檢察官劉晏如提起公訴，檢察官葉益發到庭執行職務。
中　　華　　民　　國　　111 　年　　7 　　月　　20　　日
                  刑事第七庭  法　官  王子謙
以上正本證明與原本無異。
如不服本判決應於收受本判決後20日內向本院提出上訴書狀，上
訴書狀應敘述具體理由。上訴書狀未敘述上訴理由者，應於上訴
期間屆滿後20日內補提理由書狀於本院（均須按他造當事人之人
數附繕本）「切勿逕送上級法院」。
中　　華　　民　　國　　111 　年　　7 　　月　　20　　日
                              書記官  廖宜君
附錄本案論罪科刑法條全文：
刑法第284條
因過失傷害人者，處一年以下有期徒刑、拘役或十萬元以下罰金
；致重傷者，處三年以下有期徒刑、拘役或三十萬元以下罰金。
（附件）
臺灣新竹地方檢察署檢察官起訴書
                                     111年度偵字第1950號
　　被　　　告　李易達　男　43歲（民國00年0月00日生）
　　　　　　　　　　　　住○○市○區○○里○○路000巷00
　　　　　　　　　　　　　弄0號8樓之3
　　　　　　　　　　　　國民身分證統一編號：Z000000000號
上列被告因過失傷害案件，業經偵查終結，認應提起公訴，茲將
犯罪事實及證據並所犯法條分敘如下：
        犯罪事實
一、李易達於民國110年9月21日17時58分許，駕駛車牌號碼000-
    0000號自用小客車，沿新竹市東區林森路由南往北方向行駛
    ，行經新竹市東區林森路與西大路交岔路口時，本應注意轉
    彎車應讓直行車先行，而依當時情形又無不能注意之情事，竟疏
    未注意，貿然左轉，適有彭振濤騎乘車牌號碼000-000號普通
    重型機車沿新竹市東區林森路由北往南方向行駛至該交岔路
    口時，因閃避不及而發生碰撞，致彭振濤受有四肢多處挫傷
    、左髖部挫傷等傷害。
二、案經彭振濤訴由新竹市警察局第三分局報告偵辦。
        證據並所犯法條
一、證據清單及待證事實：
編號 證據名稱 待證事實  ㈠ 被告李易達於警詢及本署偵查中之自白 坦承全部犯罪事實。  ㈡ 證人即告訴人彭振濤於警詢時之證述 證明全部犯罪事實。  ㈢ 新竹國泰綜合醫院診斷證明書1紙 證明告訴人彭振濤受有上開傷害之事實。  ㈣ 道路交通事故現場圖、道路交通事故調查報告表㈠㈡各1份、現場及監視器畫面照片40張 佐證本案交通事故發生之時 間、地點、行車方向、現場 狀況、違反交通規則、車輛碰撞情形等事實。 
二、核被告所為，係犯刑法第284條前段之過失傷害罪嫌。又被
    告於肇事後，該管公務員到場處理時，當場表明肇事者身分
    而自首，有新竹市警察局交通警察隊道路交通事故肇事人自
    首情形紀錄表1份在卷可稽，請斟酌依刑法第62條前段規定減
    輕其刑。
三、依刑事訴訟法第251條第1項提起公訴。
　　此　致
臺灣新竹地方法院
中　　華　　民　　國　 111　　年　　4 　　月　　30　　日
　　　　　　　　　　　　　　  檢  察  官　劉晏如
本件證明與原本無異
中　　華　　民　　國　 111　　年　　5 　　月　　6 　　日
                              書　記　官  許立青
所犯法條
刑法第284條　
因過失傷害人者，處 1 年以下有期徒刑、拘役或 10 萬元以下
罰金；致重傷者，處 3 年以下有期徒刑、拘役或 30 萬元以下
罰金。